【裁判字號】    99,審訴,2065
【裁判日期】    990811
【裁判案由】    毒品危害防制條例
【裁判全文】
臺灣高雄地方法院刑事判決            99年度審訴字第1560號
公  訴  人  臺灣高雄地方法院檢察署檢察官
被      告  甲○○
上列被告因違反毒品危害防制條例案件，經檢察官提起公訴（99
年度毒偵字第1835號、第2773號），由本院合併審理，被告就被
訴事實為有罪之陳述，經告知簡式審判程序之旨，並聽取被告與
公訴人之意見後，本院合議庭裁定由受命法官獨任進行簡式審判
程序，本院判決如下：
    主  文
甲○○犯如附表所示之罪，各處如附表所示之刑。應執行有期
徒刑壹年肆月，扣案如附表編號2 所示之第一級毒品海洛因壹包
（驗前淨重零點零柒公克、驗後淨重零點零陸肆公克）沒收銷
燬之。
    事  實
一、甲○○前因施用毒品案件，經本院以98年度審毒聲字第6 號
    裁定送觀察、勒戒後，因無繼續施用毒品傾向，於民國98年
    5 月22日執行完畢釋放，並由臺灣高雄地方法院檢察署檢察
    官以97年度毒偵字第9479號、98年度毒偵字第2596號為不起
    訴處分確定。詎其仍不知戒絕毒癮，明知海洛因業經公告列
    為毒品危害防制條例第2 條第2 項第1 款之第一級毒品，不
    得非法持有、施用，竟於前開觀察勒戒執行完畢釋放後5 年
    內，基於施用、持有第一級毒品海洛因之犯意，於附表編號
    1 、3 所示時地，以附表編號1 、3 所示方法，施用第一級
    毒品海洛因各1 次；又於附表編號2 所示時地，以附表編號
    2 所示之方式購得第一級毒品海洛因1 包（驗前淨重0.073
    公克、驗後淨重0.064 公克），進而非法持有之，嗣經警分
    別查獲，另扣得附表編號2 所示之第一級毒品海洛因1 包（
    施用時間、地點、方式、查獲時地、扣得物品均如附表所示
    ）。
二、案經高雄市政府警察局前鎮分局、高雄市政府警察局先後移
    送臺灣高雄地方法院檢察署檢察官偵查起訴。
    理  由
一、被告甲○○所犯係死刑、無期徒刑、最輕本刑為3 年以上有
    期徒刑以外之罪，其於準備程序就前揭被訴事實為有罪之陳
    述，經受命法官告知簡式審判程序之旨，並聽取其與公訴人
    意見後，本院認無不得或不宜改依簡式審判程序進行之處，
    爰依刑事訴訟法第273 條之1 第1 項、第284 條之1 ，裁定
    本件由受命法官獨任進行簡式審判程序，合先敘明。
二、上揭事實，業據被告於本院審理時坦承不諱，且其先後2 次
    為警採集尿液，檢驗結果均呈嗎啡即海洛因代謝物陽性反應
    ，此有高雄市立凱旋醫院濫用藥物尿液檢驗報告（檢體編號
    分別為：I-551 號、L10-112 號）共2 紙在卷可稽。又扣案
    如附表編號2 所示之白粉1 包，經檢驗確含第一級毒品海洛
    因成分，有高雄市立凱旋醫院99年2 月10日高市凱醫驗字第
    12349 號濫用藥物成品檢驗鑑定書1 份附卷可考。被告上開
    自白與事實相符，自可採為認定事實之證據，其確有如附表
    編號1 至編號3 所示施用、持有毒品之犯行，均堪認定。
三、按觀察、勒戒或強制戒治執行完畢釋放後，5 年內再犯第10
    條施用毒品之罪者，檢察官或少年法院（地方法院少年法庭
    ）應依法追訴或裁定交付審理，毒品危害防制條例第23條第
    2 項定有明文。本件被告前因施用毒品案件，經本院裁定送
    觀察、勒戒後，因無繼續施用毒品傾向，於98年5 月22日執
    行完畢釋放，並由臺灣高雄地方法院檢察署檢察官為不起訴
    處分確定，此有臺灣高等法院被告前案紀錄表1 份附卷可參
    ，其於觀察勒戒執行完畢釋放後，5 年內再犯上開施用毒品
    案件，依前開說明，應依法追訴。本件事證明確，被告犯行
    洵堪認定，應予依法論科。
四、核被告就附表編號1 、編號3 所為，均係犯毒品危害防制條
    例第10條第1 項施用第一級毒品罪；就附表編號2 所為，則
    係犯同條例第11條第1 項之持有第一級毒品罪。被告於附表
    編號1 、編號3 持有第一級毒品進而施用，持有之低度行為
    各為施用之高度行為所吸收，均不另論持有毒品之罪。被告
    所犯上開3 罪，時間有異，犯意各別，行為互殊，應予分論
    併罰。本院審酌被告前曾因施用毒品案件，經送觀察、勒戒
    ，復犯本件施用、持有毒品罪，實有不該；惟念其單純持有
    第一級毒品海洛因，又施用毒品乃自戕一己之身體健康，尚
    未對他人造成危害，犯後坦承犯行等一切情狀，分別量處如
    主文所示之刑，並定其應執行刑。
五、扣案之白色粉末1 包，確含第一級毒品海洛因之成分，業已
    認明如前，爰依毒品危害防制條例第18條第1 項前段之規定
    ，於其所犯持有第一級毒品罪刑項下諭知沒收銷燬。又鑑定
    單位一般係以傾倒之方式，將包裝袋內之毒品倒出而與包裝
    袋分離而稱重，必要時，輔以刮杓刮取袋內毒品，然無論依
    何種方式分離，包裝袋內均有極微量之毒品殘留，業經法務
    部調查局以93年3 月19日調科壹字第09300113060 號函釋在
    案，並為本院職務上已知之事實，足認本件用以包覆扣案海
    洛因之包裝袋，其內含有極微量之毒品殘留而無法析離，應
    整體視為扣案之第一級毒品海洛因，不問屬於犯人與否，俱
    依前開規定併予沒收銷燬之。至於鑑驗耗用之毒品既已滅失
    ，自無庸宣告沒收銷燬，附此敘明。
據上論斷，應依刑事訴訟法第273 條之1 第1 項、第299 條第1
項前段，毒品危害防制條例第10條第1 項、第11條第1 項、第18
條第1 項前段，刑法第11條、第51條第5 款，判決如主文。
本案經檢察官黃齡慧到庭執行職務。
中    華    民    國    99    年    8     月    11    日
                  刑事第十庭  法  官  楊佩蓉
以上正本證明與原本無異。
如不服本判決應於收受送達後10日內向本院提出上訴書狀，並應
敘述具體理由；如未敘述上訴理由者，應於上訴期間屆滿後20日
內向本院補提理由書（均須按他造當事人之人數附繕本）「切勿
逕送上級法院」。
中    華    民    國    99    年    8     月    11    日
                              書記官  陳蓉柔
附錄本案判決論罪科刑法條：
毒品危害防制條例第10條第1 項
施用第一級毒品者，處6 月以上5 年以下有期徒刑。
毒品危害防制條例第11條第1 項
持有第一級毒品者，處3 年以下有期徒刑、拘役或新臺幣5 萬元
以下罰金。
附表
┌──┬────┬─────┬─────┬──────────┬─────────┬─────┐
│編號│犯罪時間│犯罪地點  │犯罪方法  │     查獲時地       │所犯之罪及宣告刑  │本院案號  │
├──┼────┼─────┼─────┼──────────┼─────────┼─────┤
│ 1  │99年2 月│高雄縣大寮│以將海洛因│於99年2 月2 日7 時50│甲○○犯施用第一級│99年度審訴│
│    │1 日9 時│鄉○○街75│摻入香菸內│分許，在高雄縣鳳山市│毒品罪，處有期徒刑│字第1560號│
│    │許      │號住處    │點燃之方式│鎮北北巷21之7 號旁巷│柒月。            │          │
│    │        │          │施用第一級│內，因形跡可疑為警盤│                  │          │
│    │        │          │毒品海洛因│查，經其同意為警採集│                  │          │
│    │        │          │1 次      │尿液送驗，檢驗結果呈│                  │          │
│    │        │          │          │可待因及嗎啡陽性反應│                  │          │
│    │        │          │          │。                  │                  │          │
├──┼────┼─────┼─────┼──────────┼─────────┼─────┤
│ 2  │99年2 月│高雄縣鳳山│以新臺幣50│同上，並為警當場扣得│甲○○犯持有第一級│同上      │
│    │2 日7 時│市高旗工商│0 元之代價│其所有之第一級毒品海│毒品罪，處有期徒刑│          │
│    │30分許  │職業學校附│，向真實姓│洛因1 包（驗前淨重0.│肆月，扣案之第一級│          │
│    │        │近        │名年籍不詳│073 公克、驗後淨重0.│毒品海洛因壹包（驗│          │
│    │        │          │、綽號「阿│064公克）。         │前淨重零點零柒公│          │
│    │        │          │東」之成年│                    │克、驗後淨重零點零│          │
│    │        │          │男子購得第│                    │陸肆公克）沒收銷燬│          │
│    │        │          │一級毒品海│                    │之。              │          │
│    │        │          │洛因1 包（│                    │                  │          │
│    │        │          │驗前淨重0.│                    │                  │          │
│    │        │          │073 公克、│                    │                  │          │
│    │        │          │驗後淨重0.│                    │                  │          │
│    │        │          │064 公克）│                    │                  │          │
│    │        │          │而無故持有│                    │                  │          │
│    │        │          │之        │                    │                  │          │
├──┼────┼─────┼─────┼──────────┼─────────┼─────┤
│ 3  │99年3 月│高雄縣大寮│以將海洛因│於99年3 月11日14時30│甲○○犯施用第一級│99年度審訴│
│    │9 日某時│鄉○○街75│摻入香菸內│分許，因甲○○涉嫌向│毒品罪，處有期徒刑│字第2065號│
│    │許      │號住處    │點燃方式施│販毒集團購買毒品，經│柒月。            │          │
│    │        │          │用第一級毒│警通知前往高雄市政府│                  │          │
│    │        │          │品海洛因1 │警察局說明，復經其同│                  │          │
│    │        │          │次        │意為警採集尿液送驗，│                  │          │
│    │        │          │          │檢驗結果呈可待因及嗎│                  │          │
│    │        │          │          │啡陽性反應。        │                  │          │
└──┴────┴─────┴─────┴──────────┴─────────┴─────┘

司法院資訊處製作；財團法人民間司法改革基金會備份。
